【裁判字號】    95,訴,329
【裁判日期】    950314
【裁判案由】    毒品危害防制條例
【裁判全文】
臺灣臺北地方法院刑事判決               95年度訴字第329號
聲  請  人  臺灣臺北地方法院檢察署檢察官
被      告  甲○○
上列被告因毒品危害防制條例案件，經檢察官聲請簡易判決處刑
（聲請簡易判決處刑書案號：九十五年度毒偵字第一五六號），
由本院改以適用通常程序審案，判決如下：
    主  文
本件公訴不受理。
    理  由
一、公訴意旨略稱：被告甲○○前於民國九十一年間，因施用第
    一級毒品海洛因案件，經本院以九十一年度毒聲字第六四七
    號裁定送觀察、勒戒後，認無繼續施用毒品之傾向，於九十
    一年四月十日觀察、勒戒執行完畢釋放，復於九十二年五月
    間二犯連續施用第一級毒品海洛因案件，由本院以九十二年
    度毒聲字第一○一六號裁定送觀察、勒戒後，認有繼續施用
    毒品之傾向，除經裁定強制戒治外，並由臺灣臺北地方法院
    檢察署檢察官以九十二年度偵字第一一五二號提起公訴，嗣
    於九十二年八月二十五日以九十二年度訴字第一二五二號判
    處有期徒刑十月確定；被告甲○○九十二年五月間，因違反
    槍砲彈藥刀械管制條例案件，經本院於九十三年七月三十日
    以九十二年度訴字第一九六一號判處有期徒刑六月，併科罰
    金新臺幣五萬元，得易科罰金確定，被告所犯上開二案經合
    併定執行刑為有期徒刑一年三月，甫於九十四年八月十三日
    執行完畢出間。詎仍不知悔改，復於九十四年十月二十二日
    經警採尿前回溯九十六小時內某時，在不詳地點，施用第二
    級毒品安非他命，嗣為警於九十四年十月二十二日下午一時
    三十分許，在南投縣南投市○○路六九四巷十四號前盤查時
    查獲。經警採集被告尿液送驗後，呈安非他命、甲基安非他
    命、可待因及嗎啡陽性反應（施用第一級毒品海洛因部分，
    另移送併辦），因認被告涉犯毒品危害防制條例第十條第二
    項之罪嫌等語。
二、按已經提起公訴或自訴之案件，在同一法院重行起訴者，應
    諭知不受理之判決，並得不經言詞辯論為之，刑事訴訟法第
    三百零三條第二款、第三百零七條分別定有明文。
三、經查：
  (一)本件被告亦基於施用第一級毒品海洛因及第二級毒品安非他
    命之概括犯意，第一級毒品海洛因係前開執行釋放後之八月
    中旬起至同年十月二十二日上午止，第二級毒品安非他命則
    係自九十四年八月二十九日下午起至同年十月二十二日上午
    止，在臺北縣新店市○○路四二號住處、新店山區等處，或
    以將第一級毒品海洛因置入針筒注射血管之方式，或以將第
    一級毒品海洛因、第二級毒品安非他命同置入玻璃球吸食器
    內燒烤產生煙霧之方法，先後施用第一級毒品海洛因、第二
    級毒品安非他命多次。嗣經警於附表所示之時、地查獲，並
    扣得如附表應沒收銷燬欄、應沒收物欄所示之物，為臺灣臺
    北地方法院檢察署檢察官認被告涉犯毒品危害防制條例第十
    條第一項之施用第一級毒品海洛因罪嫌，經臺灣臺北地方法
    院檢察署檢察官於九十四年十一月二十一日以九十四年度毒
    偵字第三六五八、三二○○、三二五八號起訴，及移送併辦
    九十五年度毒偵字第一五六號（即本件前開起訴事實有關施
    用第一級毒品之部分），而於九十五年一月六日繫屬本院以
    九十五年度訴字第七○號案件審理，於九十五年三月一日辯
    論終結，並於九十五年三月十三日判處有期徒刑一年等情，
    有前開本院九十五年度訴字第七○號筆錄、判決附卷可佐。
  (二)而：
    1.被告於本院調查、審理時供承：伊自九十四年八月二十九
      日下午起至同年十月二十二日上午均有施用安非他命多次
      ，惟安非他命均係與海洛因一同放置於玻璃球吸食器內燒
      烤產生煙霧之方式施用，純粹施用海洛因時會有昏沈情形
      ，但二者混用較不會有昏沈感等語明確（見本院九十五年
      三月一日筆錄），核與海洛因、與安非他命混用所生之狀
      況相合；
    2.輔以被告於附表經查獲時所採尿液，分別經送臺灣檢驗科
      技股份有限公司、詮昕科技股份有限公司以酵素免疫分析
      法、氣相層析質譜儀分析法檢驗確認，結果認該尿液中呈
      鴉片類陽性、安非他命類陽性反應，此有臺灣檢驗科技股
      份有限公司九十四年九月十九日ＣＨ/ 二○○五/ 九○一
      七三號濫用藥物尿液檢驗報告、姓名及代碼對照表、九十
      四年十月三十一日ＣＨ/ 二○○五/ Ａ○六三七號濫用藥
      物尿液檢驗報告、姓名及代碼對照表、九十四年十一月四
      日ＣＨ/ 二○○五/ Ａ○八一二號濫用藥物尿液檢驗報告
      、姓名及代碼對照表（本次並未檢驗第二級毒品安非他命
      ）、及詮昕科技股份有限公司九十四年十一月一日（四Ａ
      二七○○二二號濫用藥物尿液檢驗報告（見南投縣政府警
      察局中興分局刑案偵查卷第三、四頁）在卷可稽，是被告
      確有於驗尿前有施用海洛因等鴉片類、及安非他命類毒品
      ，亦與被告供承同時施用之情形相符；
    3.則被告先後多次施用第一級毒品、第二級毒品犯行，時間
      緊接，罪名與犯罪構成要件相同，顯係基於概括犯意為之
      ，應分別依連續犯之規定各論以一罪；且再被告所犯上開
      施用第一級毒品、第二級毒品罪間，係以一施用行為而觸
      犯數罪名，為想像競合犯，起訴書雖僅載明就附表所示前
      三次經查獲時之施用第一級毒品之行為提起公訴，惟被告
      尚有如其餘之連續多次施用第二級毒品安非他命如事實欄
      所載之其餘多次犯罪事實，業經其於審理時供承在卷，二
      者既分別具有連續犯、想像競合犯之關係，為裁判上一罪
      關係，基於審判不可分之原則，應為起訴效力所及，且亦
      經蒞庭公訴檢察官當庭陳明補充，本院自應於九十五年度
      訴字第七○號案件中審理。
  (三)故公訴人於就同一施用第二級毒品安非他命之案件重行起訴
    ，本件遲至九十五年一月十九日始繫屬本院，則本件為已經
    提起公訴之案件，在同一法院重行起訴、且為繫屬在後之案
    件，揆諸上開說明，本件爰不經言詞辯論，逕為諭知不受理
    之判決。
據上論斷，依刑事訴訟法第三百零三條第二款、第三百零七條判
決如主文。
中    華    民    國    95    年    3     月    14    日
                  刑事第四庭  審判長法  官  劉慧芬
                                    法  官  李桂英
                                    法  官  郭惠玲
如不服本判決應於送達後十日內向本院提出上訴狀
上正本證明與原本無異
                                    書記官  鄭雅文
中    華    民    國    95    年    3     月    15    日
附表：（扣案毒品原均經查獲單位秤重，然再送鑑驗單位扣除包
      裝後秤重，是考量氣候潮塵等因素，均採用最近時間之秤
      重即鑑驗單位之秤重）
┌──────┬────────┬────────────┬────┐
│查獲時間    │查獲地點        │應沒收銷燬物            │應沒收物│
├──────┼────────┼────────────┼────┤
│九十四年八月│臺北縣新店市三民│海洛因貳包（合計淨重零點│針筒壹支│
│三十日凌晨一│路、百忍街口    │貳肆公克，即臺灣臺北地方│        │
│時十分許    │                │法院檢察署九十四年度青保│        │
│            │                │管字第九○七號扣押物品清│        │
│            │                │單所載）                │        │
├──────┼────────┼────────────┼────┤
│同年十月十四│臺北縣新店市安康│第一級海洛因壹包（淨重零│無      │
│日下午十時三│路三段與安泰路口│點零柒公克，即臺灣臺北地│        │
│十分        │                │方法院檢察署九十四年度青│        │
│            │                │保管字第九二一號扣押物品│        │
│            │                │清單所載）              │        │
├──────┼────────┼────────────┼────┤
│同年十月十九│臺北市萬華區和平│海洛因壹包（淨重○‧二公│無      │
│日中午十二時│西路與康定路口  │克，九十五年度青保管字第│        │
│許          │                │三四號扣押物品清單所載）│        │
├──────┼────────┼────────────┼────┤
│同年十月二十│南投縣南投市南營│無                      │無      │
│二日下午一時│路六九四巷十四號│                        │        │
│三十分許    │                │                        │        │
└──────┴────────┴────────────┴────┘


司法院資訊處製作；財團法人民間司法改革基金會備份。
